【裁判字號】    90,台上,190
【裁判日期】    900111
【裁判案由】    違反毒品危害防制條例
【裁判全文】
最高法院刑事判決                                  九十年度台上字第一九○號
    上   訴   人  甲○○
右上訴人因違反毒品危害防制條例案件，不服台灣高等法院台中分院中華民國八十九
年十月三十一日第二審判決（八十九年度上訴字第一七一六號，起訴案號：台灣台中
地方法院檢察署八十七年度偵字第一七五二三號），提起上訴，本院判決如左：
    主  文
上訴駁回。
    理  由
按刑事訴訟法第三百七十七條規定，上訴於第三審法院，非以判決違背法令為理由，
不得為之。是提起第三審上訴，應以原判決違背法令為理由，係屬法定要件。如果上
訴理由狀並未依據卷內訴訟資料，具體指摘原判決不適用何種法則或如何適用不當，
或所指摘原判決違法情事，顯與法律規定得為第三審上訴理由之違法情形，不相適合
時，均應認其上訴為違背法律上之程式，予以駁回。本件原判決綜合調查證據之結果
，認上訴人甲○○連續犯有毒品危害防制條例第八條第二項轉讓第二級毒品（安非他
命）罪（為累犯）之事實，因認第一審判決，論上訴人以上開罪名，並依刑法第四十
七條累犯之規定，加重其刑後，量處有期徒刑壹年，扣案安非他命貳包（毛重分別為
柒公克、零點柒公克）沒收銷燬，為無不合，予以維持，駁回上訴人在第二審之上訴
，已詳認定犯罪事實之依據及憑以認定之理由，並對上訴人否認犯罪之辯詞，如何
不足採信，均已依據卷內資料予以指駁及說明，從形式上觀察，原判決並無違背法令
情形。上訴意旨仍執陳詞，謂安非他命係上訴人與證人黃維民合資購買，上訴人購買
後，將安非他命交付黃維民使用，自非屬轉讓行為等語，係就原判決已詳為論斷與說
明之事項，再為事實上之爭執，殊非適法之第三審上訴理由。又證據之取捨，事實之
認定，為事實審法院之職權，苟未違背論理法則或經驗法則，即不能任意指為違法，
原判決依憑上訴人於警訊及偵查中之自白，及黃維民之證詞，與其他調查證據之結果
，認上訴人確有轉讓第二級毒品（安非他命）犯行，已詳述其心證理由，核與採證法
則並無違背。再原判決理由一已說明證人黃維民於偵查中與上訴人對質明確，無再傳
訊必要，按諸刑事訴訟法第一百九十六條規定，不能指為調查未盡。此外，上訴人徒
憑己意，對原審職權之適法行使及原判決理由已詳為論斷之事項，任意爭辯，顯與法
定上訴第三審之形式要件不符，其上訴違背法律上之程式，應予駁回。
據上論結，應依刑事訴訟法第三百九十五條前段，判決如主文。
中      華      民      國     九十     年      一      月     十一     日
                              最高法院刑事第六庭
                                  審判長法官  謝  家  鶴
                                        法官  洪  文  章
                                        法官  花  滿  堂
                                        法官  陳  世  淙
                                        法官  洪  佳  濱
      右正本證明與原本無異
                                              書  記  官
中      華      民      國     九十     年      二      月      六      日


司法院資訊處製作；財團法人民間司法改革基金會備份。
